【裁判字號】    98,易,124
【裁判日期】    980331
【裁判案由】    竊盜
【裁判全文】
臺灣士林地方法院刑事判決               98年度易字第124號
公  訴  人  臺灣士林地方法院檢察署檢察官
被      告  乙○○
上列被告因竊盜案件，經檢察官提起公訴（97年度偵字第14251號）
，因所犯為刑事訴訟法第376 條第2 款之罪，本院判決如下：
    主  文
乙○○共同於夜間侵入住宅，踰越安全設備竊盜，處有期徒刑柒
月。
    事  實
一、乙○○與丙○○（另由臺灣士林地方法院檢察署檢察官以98
    年度偵緝字第54號提起公訴）於民國97年9 月18日凌晨2時
    許，騎乘乙○○所有之車號為AVG-750 號機車，行經臺北縣
    三芝鄉○○村○○街28號前，因見路旁置有木製樓梯1 副，
    竟共同基於意圖為自己不法所有之犯意聯絡，由丙○○利用
    該木製樓梯攀爬窗戶侵入位於上址2 樓之甲○○住處，竊取
    七星牌香菸1 條（價值約新臺幣560 元），乙○○則於該處
    樓下把風，迨丙○○得手後欲離去之際，為屋主甲○○（起
    訴書誤載為江文華）發覺而予以追捕，二人隨即騎乘機車逃
    離現場，並將所竊得之前開香菸掉落於1 樓之遮雨棚，嗣丙○○因另案通緝而為警查獲，始查悉上情。
二、案經臺北縣政府警察局淡水分局報請臺灣士林地方法院檢察
    署檢察官偵查起訴。
    理  由
一、本件被告乙○○所犯係刑法第321 條之罪，是依刑事訴訟法
    第284 條之1 規定，應毋庸行合議審判，而被告乙○○對於
    本判決所引用之各該被告以外之人所為審判外之陳述以及其
    他書面陳述之證據能力，於本院審理時均表示無意見，且於
    法院調查證據時，知有刑事訴訟法第159 條第1 項不得為證
    據之情形，亦未於言詞辯論終結前聲明異議，茲審酌該等言
    詞陳述及書面陳述作成時之情況，並無不宜作為證據之情事
    ，依刑事訴訟法第159 條之5 之規定，自得作為證據，合先
    敘明。
二、訊據被告乙○○固不否認於前揭時間曾與共犯丙○○行經上
    開處所之事實，然矢口否認有何公訴意旨所稱之加重竊盜犯
    行，辯稱：其與共犯丙○○僅駕車行經該處，並未入內行竊
    云云。經查：被害人甲○○之上開處所於前揭時間遭人侵入
    行竊之事實，業經被害人甲○○於警詢、偵查及本院審理中
    指訴歷歷，並有被害人甲○○所立具之贓物認領保管單及照
    片等在卷可稽；又被告乙○○及共犯丙○○於上開時地利用
    木製樓梯攀爬窗戶侵入行竊乙節，亦經共犯丙○○於警詢中
    供明在卷，復經共犯丙○○於偵查中結證在卷，而被告乙○○雖否認上情，共犯丙○○復經臺灣士林地方法院檢察署發
    布通緝在案，此有臺灣高等法院被告前案紀錄表在卷可參，
    且共犯丙○○經本院依法傳喚亦未到庭，然依共犯丙○○於
    偵查中所為之證述內容觀之，共犯丙○○及被告乙○○當日
    係騎乘車號AVG-750 號機車行經該處而以上開方式下手行竊
    ，核與被害人甲○○於偵審中所證述之情節相符，足見被告
    乙○○所稱駕駛自小客車行經上開處所乙節之真實性，實有
    疑問；觀諸被告乙○○於本院審理中並不否認確曾以上開機
    車搭載共犯乙○○，且被告乙○○於本院審理中自承確於97
    年9 月18日凌晨2 時許與共犯丙○○駕車行經臺北縣三芝鄉
    ○○村○○街28號，且目睹木製樓梯靠於該處2 樓陽臺等語
    ，參以被告乙○○與共犯丙○○間並無怨隙，則共犯丙○○
    當無於自承犯行後另設詞誣攀他人而甘冒偽證追訴之風險，
    足見共犯丙○○所為之上開證言，應屬可採。是被告乙○○
    上開所辯，要屬事後卸責之詞，不足採信。本件事證明確，
    被告乙○○之上開犯行洵堪認定，應予依法論科。
三、按窗戶，依社會通常觀念具防盜、防閑之作用，為安全設備
    。核被告乙○○上開行為，應係犯刑法第321 條第1 項第1
    款、第2 款之加重竊盜罪。公訴意旨認僅犯刑法第321 條第
    1 項第1 款之夜間侵入住宅竊盜罪、尚有未洽。又其與同案
    被告丙○○間就上開加重竊盜犯行，分別有犯意聯絡及行為
    分擔，為共同正犯。又被告乙○○曾於97年間因毒品危害防
    制條例案件，經本院以97年度士簡字第501 號及97年度士簡
    字第466 號判決判處有期徒刑三月及四月確定，嗣經本院以
    97年度聲字第1112號裁定定其應執行刑為有期徒刑六月確定
    ，而於97年11月10日執行完畢，雖有臺灣高等法院被告前案
    紀錄表在卷可參，然本件犯罪時間為97年9 月18日，顯非於
    受有期徒刑之執行完畢後五年以內故意再犯之情形，自難論
    以累犯，是公訴意旨認應依累犯之規定加重其刑，尚有未洽
    。爰審酌被告被告乙○○正值壯年，竟以上開方式竊取他人
    財物，嚴重破壞社會秩序及他人財產安全，然於犯後猶狡詞
    卸責，且所竊得財物業已返還被害人，及其品行、犯罪動機
    、目的、手段、行為次數、生活狀況、智識程度、犯罪所得
    之利益及所生之損害等一切情狀，量處如主文所示之刑。
據上論斷，應依刑事訴訟法第284 條之1 、第299 條第1 項前段
，刑法第28條、第321 條第1 項第1 款、第2款，判決如主文。
本案經檢察官張紜瑋到庭執行職務。
中    華    民    國    98    年    3    月    31    日
                  刑事第五庭法  官  黃雅君
以上正本證明與原本無異。
如不服本判決，應於收受送達後10日內向本院提出上訴書狀，其
未敘述上訴之理由者並得於提起上訴後20日內向本院補提理由書
（均須按他造當事人之人數附繕本），切勿逕送上級法院。
                            書記官  簡湘雲
中    華    民    國    98    年    3     月    31    日
附錄本案論罪科刑法條：
刑法第321條第1項第1款、第2款
犯竊盜罪而有左列情形之一者，處 6 月以上、 5 年以下有期徒
刑：
一、於夜間侵入住宅或有人居住之建築物、船艦或隱匿其內而犯
之者。
二、毀越門扇、牆垣或其他安全設備而犯之者。中華民國刑法第
321條


司法院資訊處製作；財團法人民間司法改革基金會備份。
